【裁判字號】    89,毒抗,136
【裁判日期】    890524
【裁判案由】    聲請強制戒治
【裁判全文】
臺灣高等法院高雄分院刑事裁定                    八十九年度毒抗字第一三六號
    抗  告  人
    即 聲請 人  台灣高雄地方法院檢察署檢察官
    被      告  甲○○
右列抗告人因聲請被告強制戒治案件，不服臺灣高雄地方法院八十九年度毒聲字第三
四二八號中華民國八十九年四月二十八日裁定，提起抗告，本院裁定如左：
    主  文
原裁定撤銷。
聲請駁回。
    理  由
一、本件原審以檢察官聲請意旨略以：被告甲○○前因施用第二級毒品安非他命案件
    ，經強制戒治期滿，由台灣高雄地方法院檢察署檢察官於民國八十八年六月十一
    日，以八十八年度偵字第一一一○五號不起訴處分確定。惟查被告復於八十八年
    十月十九日下午二時二十分回溯四十八小時內，在高雄縣鳳山市○○○路等處，
    施用第二級毒品安非他命，為警於八十八年十月十九日，在高雄市政府警察局楠
    梓分局採尿後發現之事實，業經被告自白不諱，並有台灣檢驗科技股份有限公司
    尿液檢驗報告附卷可稽，復有不起訴處分書及刑案資料查註紀錄表在卷可參。被
    告於前開不起訴處分後，五年內再犯毒品危害防制條例第十條第二項之施用第二
    級毒品罪，爰依同條例第二十三條第二項中段規定，聲請裁定先令入戒治處所施
    以強制戒治等語。因認屬實，而依毒品危害防制條例第二十條第二項後段之規定
    ，裁定被告應令入戒治處所施以強制戒治一年。
二、檢察官抗告意旨則以：被告二犯施用第二級毒品安非他命犯行，誤引法條聲請台
    灣高雄地方法院裁定被告強制戒治一年，惟依毒品危害防制條例第二十條第三項
    規定，二犯施用毒品罪嫌，應聲請法院裁定送觀察勒戒，然原審法官亦疏未注意
    ，裁定被告應強制戒治一年，其裁定顯有疏失等語，指摘原裁定不當。
三、按經觀察、勒戒後，無繼續施用毒品傾向者，應由檢察官為不起訴之處分；又依
    前項規定為不起訴之處分後，五年內再犯第十條之罪，經觀察、勒戒後，認有繼
    續施用毒品之傾向者，不適用前項之規定，毒品危害防制條例第二十條第二項、
    第三項定有明文。是經觀察、勒戒後，無繼續施用毒品傾向，而由檢察官為不起
    訴之處分後，五年內再犯第十條之罪，仍應先將被告送勒戒處所觀察、勒戒。經
    查，本件被告前因施用第二級毒品安非他命，經送勒戒處所觀察、勒戒後，認無
    繼續施用毒品傾向，由台灣高雄地方法院檢察署檢察官於八十八年六月十一日，
    以八十八年度偵字第一一一○五號不起訴處分確定。惟被告復於八十八年十月十
    九日下午二時二十分許回溯二十四小時內某時，在某不詳處所，施用第二級毒品
    安非他命，為警於八十八年十月十九日下午二時二十分許，在高雄市政府警察局
    楠梓分局，將被告採尿送驗，因而查獲。訊據被告雖矢口否認再施用安非他命，
    惟被告尿液經送檢驗，有安非他命反應，此有台灣檢驗科技股份有限公司尿液檢
    驗報告一份附卷可稽，所辯尚非可採，其確於採尿前回溯二十四小時內之某時施
    用安非他命，堪以認定。又被告前因施用第二級毒品，經送勒戒處所觀察、勒戒
    後，認無繼續施用毒品傾向，由檢察官為不起訴處分確定一節，復有上開不起訴
    處分書及台灣高雄地方法院檢察署刑案資料查註紀錄表各一份在卷可參。準此，
    被告於前開不起訴處分後，五年內再犯毒品危害防制條例第十條第二項之施用第
    二級毒品罪，依上開規定，應先將被告送勒戒處所觀察、勒戒。詎本件尚未將被
    告送勒戒處所觀察、勒戒，檢察官逕依毒品危害防制條例第二十三條第二項之規
    定，聲請裁定令入戒治處所施以強制戒治，於法自有未合。而原審因循檢察官之
    聲請，依毒品危害防制條例第二十條第二項後段之規定，裁定被告令入戒治處所
    施以強制戒治一年，認事用法，顯有違誤。是以檢察官抗告意旨據此指摘原裁定
    不當，非無理由，應由本院將原裁定撤銷，並自為裁定如主文第二項所示。
四、據上論結，應依刑事訴訟法第四百十三條後段，裁定如主文。
中    華    民    國     八十九     年       五       月     二十四     日
                              臺灣高等法院高雄分院刑事第三庭
                                  審判長法官  莊秋桃
                                        法官  謝宏宗
                                        法官  魏式璧
右正本證明與原本無異。
不得再行抗告。
                                      書記官  楊茱宜
中    華    民    國     八十九     年       五       月     二十六     日
                                                                        Ｇ


司法院資訊處製作；財團法人民間司法改革基金會備份。
